【裁判字號】    90,竹小,75
【裁判日期】    900628
【裁判案由】    給付廣告費
【裁判全文】
臺灣新竹地方法院民事判決  九十年度竹小字第七五號
    原      告  熊鐵貞即聯合報南勢辦事處
    訴訟代理人  乙○○
    被      告  帆盛有限公司
    法定代理人  甲○○
右當事人間請求給付廣告費事件，本院判決如左：
    主      文
被告應給付原告新台幣貳萬陸仟捌佰元，及自民國九十年四月十九日起至清償日止，
按年息百分之五計算之利息。
訴訟費用新臺幣陸佰捌拾參元由被告負擔。
本判決得假執行。
    訴訟標的及理由要領
一、原告起訴主張被告於八十九年七月至十月間，請求原告於其所承銷之聯合報竹苗
    廣告版上刊登「先進照明、帆盛有限公司、誠徵營業人員、待優略懂電腦工讀生
    亦可、洽竹市○○路○段四九八號0000000林小姐」之分類廣告，被告應
    支付原告之廣告費為七月：新台幣（下同）五千六百元、八月：八千九百五十元
    、九月：九千二百五十元、十月：三千元，其中被告為清償七月份廣告費所開立
    支票號碼為ＲＢ0000000號、發票人為帆盛有限公司、發票日為八十九年
    十一月十日、金額為五千六百元、付款人為第一商業銀行新竹分行、受款人為聯
    合報之支票一張，經原告遵期提示後則遭以存款不足為由退票，是被告積欠原告
    八十九年七月至十月之廣告費共計二萬六千八百元，迄今均未清償，經催討無效
    ，爰依兩造所簽訂之契約，請求判決如主文所示。並提出編號00000000
    號、00000000號、00000000號聯合報分類廣告費收據存根三紙
    、聯合報南勢辦事處請款單三紙，如事實欄所示之支票及新竹市票據交換所編號
    00000000號退票理由單各一紙、聯合報竹苗分類廣告剪報二紙為證。而
    被告則未於言詞辯論到庭爭執，亦未提出書狀作何有利於己之聲明或陳述，以供
    本院審酌。
二、經查，原告主張之上開事實，業據其提出編號00000000號、00000
    000號、00000000號聯合報分類廣告費收據存根三紙、聯合報南勢辦
    事處請款單三紙，如事實欄所示之支票及新竹市票據交換所編號0000000
    0號退票理由單各一紙、聯合報竹苗分類廣告剪報二紙為證，被告亦未到庭為何
    有利於己之陳述，自堪信原告之主張為真實。
三、從而，原告依兩造間關於刊登廣告之契約，請求被告給付廣告費二萬六千八百元
    ，非無理由，應予准許。
四、本件係為被告敗訴之小額訴訟判決，爰依職權宣告假執行。
五、據上論結，原告之訴為有理由，依民事訴訟法第四百三十六條之二十三條、第四
    百三十六條第二項、第三百八十五條第一項前段、第七十八條、第四百三十六條
    之十九、第四百三十六條之二十，判決如主文。
中      華      民      國    九十    年      六      月    二十八    日
                                  臺灣新竹地方法院新竹簡易庭
~B法      官  彭洪英
右為正本係照原本作成。
如對本判決上訴，非以違背法令為理由，不得為之，且須於判決送達後二十日內向本
院提出上訴狀（須按他造當事人之人數附繕本）。
~B法院書記官  吳美雲
中      華      民      國    九十    年      六      月    二十八    日


司法院資訊處製作；財團法人民間司法改革基金會備份。
